Mauricio Botero Vallejo

Mauro@KeonsinKryte.com
Yo Mi Página
E-Maii

(+57) 311 333 8395

ES Nativo (C2)

EN Avanzado (B2)

Investigador de Usuario y Diseñador estratégico

Perfil

Diseñador e investigador apasionado en crear gratas experiencias para las personas. Capaz de investigar, analizar y proponer nuevas y disruptivas ideas basadas en las necesidades de las personas.

Enfático y creyente en el Disñeo como disciplina investigativa, analítica, versatil, tranversal y propositiva.

Reconocimientos

Cuadro de honor

Beca Nacional

2016

Educación

Diseño de Medios Interactivos

Universidad Icesi

2016 - PRESENTE (9° Semestre) Cali, Colombia

Contabilización de operaciones comerciales y financieras SENA

2013 - 2015Cali, Colombia

Cursos

Inclusive EnvironmentsDesign Council

2019

e-course Design Council, UK

Experiencia Laboral

Universidad Icesi - English Learning Center **Tutor de Inglés**

2017 - 2020

Apoyando a estudiantes con problemas relacionados al aprendizaje de segunda lengua Inglés.

Universidad Icesi - Departamento TICs **Diseñador Creativo**

2018

Creando material visual, edición de video y animación para comunicar un proyecto relacionado con la observación y registro de aves.

Universidad Icesi - UXLab

Asistente de Diseño de Experiencias

2020 - PRESENTE

Apoyando a estudiantes con sus problemas y necesidades en sus clases. Los estudiantes trabajan codo a codo con compañías de renombre y ayudan a las industrias locales a través de su proceso de innovación.

Semillero de Investigación 418

Diseñador de Experiencia de Usuario

2017 - PRESENTE

Investigación en Diseño, prototipado y desarrollo de "Universo de Duino" un libro interactivo para el aprendizaje básico de electrónica en niños.

Grupo de investigación i2t

Diseñador de Experiencia de Usuario -Investigador

2019 - PRESENT

Colaborando en la investigación de un proyecto relacionado con la enfermedad del Parkinson, desarrollando wire-frames y obteniendo información de usuarios a través de métodos de diseño. Actualmente, trabajando en mi proyecto de Tesis centrado en mejorar la aplicación de pruebas diagnósticas en pacientes con Parkinson.

Habilidades

Investigación de Usuario

Perspicaz

Revelando las necesidades desde la perspectiva del usuario, explorando comportamientos y motivaciones. Capaz de comunicarse con desarrolladores, ingenieros y equipos de diseño.

Diseño de Experiencias

Claridad

Capaz de crear wireframes, aplicar pautas visuales, abordar tareas complejas, mejorar las interfaces y optimizar las experiencias de los usuarios.

Diseño Estratégico

Polivalent

Capaz de resolver problemas complejos y sistémicos buscando la innovación y la transformación, dando forma a estrategias y lanzando productos e iniciativas que cambien el juego.